臺灣基隆地方法院交通事件裁定　　　　　94年度交聲字第19號
移送機關即
原處分機關　交通部公路總局台北區監理所基隆監理站
聲明異議人　甲○○　男　43歲.
即受處分人
上列受處分人因違反道路交通管理處罰條例聲明異議案件，對於
交通部公路總局台北區監理所基隆監理站93年12月9 日所為之處
分（原處分號碼：基監字第裁42─C00000000 號），聲明異議，
本院裁定如下：
    主  文
異議駁回。
    理  由
一、按汽車駕駛人，駕駛汽車有不遵道路交通標誌、標線、號誌
    之指示者，處新臺幣900 元以上1800元以下罰鍰，道路交通
    管理處罰條例第60條第2 項第3 款定有明文；又汽車駕駛人
    有第60條第2 項第3 款之情形者，除依原條款處罰鍰外，並
    記違規點數1 點，同條例第63條第1 項第1 款亦有明文；再
    道路交通標誌標線號誌設置規則第149 條第1 項第1 款（七
    ）規定，雙白實線係設於路段中，用以分隔同向車道，並禁
    止變換車道。
二、本件聲明異議人即受處分人甲○○（下稱受處分人）於民國
    93年7 月3 日下午2 時55分許，駕駛DJ─7650號自用小客車
    ，行經臺北縣萬里鄉○○路220 號前，為臺北縣政府警察局
    金山交通分隊員警李金龍以受處分人駕駛汽車有不依標線指
    示行駛，跨越雙白實線車道行駛，有道路交通管理處罰條例
    第60條第2 項第3 款之違規行為，當場掣單舉發，因受處分
    人拒絕簽收員警開立之舉發違反道路交通管理事件通知單，
    經員警在舉發通知單上載明受處分人拒絕簽收之事由後，依
    道路交通管理事件統一裁罰基準及處理細則第11條第1 項第
    1 款規定，視為受處分人已經收受該通知單。嗣受處分人未
    於告知之應到案日期到案聽候裁決，交通部公路總局台北區
    監理所基隆監理站（下稱原處分機關）認受處分人有上開之
    違規行為，遂於93年12月9 日，逕行依道路交通管理處罰條
    例第60條第2 項第3 款及第63條第1 項第1 款（原處分漏引
    第1 款）之規定，裁處受處分人罰鍰新臺幣（下同）1800元
    ，並記違規點數1 點。
三、受處分人聲明異議之要旨：
  (一)本件實際上舉發之單位係臺北縣政府警察局金山交通分隊，
    為何裁決書的舉發單卻是蘆洲分局交通隊？
  (二)受處分人一直未收到罰單，且在未確定受處分人之過失前，
    為何可以處罰受處分人？
  (三)因在遭舉發違規之地點看見有員警在臨檢，所以主動配合警
    察手勢靠右，詎遭警舉發違規變換車道。
  (四)執勤員警原稱只有新臺幣（下同）600 元之罰鍰，何以原處分
    機關裁處受處分人1800元之罰鍰？
四、經查：
  (一)本件舉發違規之單位係臺北縣警察局金山交通分隊，因舉發
    單位操作不當，以致整批作業誤植舉發單位為蘆洲分局交通
    隊之情，有台北縣政府警察局舉發違反道路交通管理事件通
    知單及交通部公路總局臺北區監理所基隆監理站94年2 月2
    日北監四字第0946200933號函各1 紙在卷可稽。
  (二)道路交通管理事件統一裁罰基準及處理細則第11條第1 項明
    定：行為人有本條例之情形者，應填製舉發違反道路交通管
    理事件通知單（以下簡稱通知單），並於被通知人欄予以勾
    記，其通知聯依下列規定辦理：一、當場舉發者，應填記駕
    駛人或行為人姓名、性別、出生年月日、地址、
    號碼及車主姓名、地址、車牌號碼、車輛種類。被查獲之駕
    駛人或行為人為受處分人時，應將該通知單填記後交付該行
    為人簽名或蓋章收受之；拒絕簽章者，並記明其事由，視為
    已收受。查受處分人拒絕於通知單上簽章，經證人於通知單
    上載明受處分人拒絕簽章之情，業經受處分人坦承在卷，且
    有該通知單影本在卷可參，依前揭規定，視為受處分人已收
    受該通知單，受處分人猶辯稱未收受通知單云云，要不可採
    。
  (三)訊據受處分人坦承於前揭時地、駕駛所有之DJ─7650號自用
    小客車，在設有雙白實線之路段變換車道之事實，核與證人
    即舉發之員警李金龍於本院94年3 月2 日訊問時結證稱：在
    舉發違規地點，看到受處分人駕駛汽車違規跨越雙白實線後
    ，才將受處分人攔停，在受處分人違規之前，並無攔停受處
    分人等語相符，足徵受處分人確有駕駛汽車，在設有雙白實
    線之路段變換車道之違規行為。至受處分人辯稱係要配合臨
    檢，主動配合員警手勢靠右云云，為證人所否認，且依證人
    當庭提出之照片觀之，受處分人違規變換車道之地點距證人
    攔停之地點，仍有一段距離，受處分人實無於證人指出違規
    變換車道之地點，跨越雙白實線以配合臨檢之理，是被告上
    開所辯，核係事後卸責之詞，不足採信。
  (四)受處分人坦承未於應到案日期之93年7 月18日到案聽候裁決
    ，原處分機關於逾應到案期限30日以上之93年12月9 日逕行
    裁決，裁處受處分人罰鍰1800元，合於違反道路交通管理事
    件統一裁罰基準表所載之統一裁罰基準，受處分人辯稱罰鍰
    有不當提高之情形云云，顯有誤解。
五、綜上，受處分人有前揭違規行為明確，從而原處分機關依道
    路交通管理處罰條例第60條第2 項第3 款及第63條第1 項第
    1 款規定，裁處受處分人罰鍰1800元，並記違規點數1 點，
    核無違誤，受處分人之異議為無理由，應予駁回。
六、依道路交通案件處理辦法第19條，裁定如主文。
中　　華　　民　　國　　94　　年　　3 　　月　　8　　 日
                        交通法庭法  官  劉桂金
以上正本證明與原本無異。
對於本件裁定如有不服，應於收受送達後5 日內，向本院提出抗
告書狀，敘述抗告之理由，抗告於臺灣高等法院。
中　　華　　民　　國　　94　　年　　3 　　月　　8　　 日
                                書記官  黃士元
